臺灣新竹地方法院刑事判決　　　　　　　 94年度易字第578號
公　訴　人　臺灣新竹地方法院檢察署檢察官
被　　　告　甲○○
　　　　　　　　　　（現於臺灣新竹監獄執行中）
上列被告因違反毒品危害防制條例案件，經檢察官提起公訴，（
94年度毒偵字第1266號），經本院合議庭裁定改行簡式審判程序
，判決如下：
    主  文
甲○○施用第二級毒品，累犯，處有期徒刑伍月，如易科罰金，
以佰元折算壹日。
    事  實
一、(一)甲○○於民國89年間因違反毒品危害防制條例案件，經本
    院以89年度竹簡字第313號判決判處有期徒刑4月確定，並諭
    知易科罰金之折算標準，於90年6月29日執行完畢。(二)復因
    違反毒品危害防制條例案件，經本院以90年度易字第771號
    判決判處有期徒刑9月確定。再因違反毒品危害防制條例案
    件，經本院以91年度訴字第456號判決判處有期徒刑8月確定
    ，以上二罪經本院92年度聲字第758號裁定應執行有期徒刑1
    年3月確定，於92年10月1日入監執行，於93年11月29日縮刑
    期滿執行完畢。
二、(一)甲○○前因施用毒品案件，經本院於88年7月5日以88年度
    毒聲字第1285號裁定送觀察、勒戒後，認無繼續施用毒品之
    傾向，於88年7月21日執行完畢，並由臺灣新竹地方法院檢
    察署檢察官於88年7月21日以88年度偵字第4414、5287號為
    不起訴處分確定。(二)復因施用第二級毒品案件，經本院於89
    年3月23日以89年度毒聲字第738號裁定送觀察、勒戒後，認
    有繼續施用毒品之傾向，又經本院於89年6月27日以89年度
    毒聲字第1555號裁定令入戒治處所施以強制戒治，於90年3
    月12日再以90年度毒聲字第412號裁定停止戒治，所餘戒治
    期間付保護管束，保護管束期間自90年3月3日起至同年6月7
    日止。(三)復因施用第二級毒品案件，經本院於91年6月27日
    以91年度毒聲字第651號裁定令入戒治處所施以強制戒治，
    並於92年9月30日執行完畢，同年10月1日釋放。
三、詎甲○○仍不知警惕，於上述強制戒治執行完畢釋放後5年
    內，復基於施用第2級毒品安非他命之犯意，於94年4月3日
    凌晨1、2時許在其位於新竹市○區○○里○○鄰○○路2-1號
    之住宅內以將第2級毒品安非他命置於玻璃球內，用火燒烤
    吸食其所產生之煙霧等方式，非法施用第2級毒品安非他命1
    次，因其為警列為列管毒品人口而於同年月4日下午3時45分
    許採集其尿液檢體送驗，始得悉上情。
四、案經新竹市警察局第二分局報請臺灣新竹地方法院檢察署檢
    察官偵查起訴。
    理  由
一、本件被告甲○○所犯施用第二級毒品罪，並非死刑、無期徒
    刑、最輕本刑為3年以上有期徒刑之罪，或高等法院管轄第
    一審之案件，被告於本院準備程序進行中，就被訴事實為有
    罪之陳述，經本院合議庭認合於刑事訴訟法第273條之1之規
    定，裁定進行簡式審判程序，合先敘明。
二、上揭犯罪事實，業據被告甲○○於本院審理供述明確，並有
    被告於94年4月4日下午3時45分許，為警依列管毒品人口而
    予以採集其尿液檢體，經送臺灣檢驗科技股份有限公司檢驗
    呈安非他命及甲基安非他命陽性反應，有列管毒品人口尿液
    檢體採集送驗紀錄表及臺灣檢驗科技股份有限公司94年4月
    21 日、報告編號：CH／2005／40172濫用藥物尿液檢驗報告
    各1 件在卷可按。按常人如未施用安非他命，其尿水中當無
    呈甲基安非他命陽性之反應，倘有施用者，約百分之七十於
    二十四小時內自尿中排出，約百分之九十於九十六小時自尿
    中排出，故推算施用時間距採尿時間最長可能不會超過四日
    ，此經行政院衛生署藥物食品檢驗局81年8月8日（81）藥檢
    壹字第001156號函示甚明。是以，被告坦承其有於94年4月3
    日凌晨1、2時許施用第二級毒品甲基安非他命1次之自白，
    核與前揭說明及尿液檢驗結果相符，堪予採信。
三、被告甲○○前因施用第二級毒品案件，經本院於89年3月23
    日以89年度毒聲字第738號裁定送觀察、勒戒後，認有繼續
    施用毒品之傾向，又經本院於89年6月27日以89年度毒聲字
    第1555號裁定令入戒治處所施以強制戒治，於90年3月12日
    再以90年度毒聲字第412號裁定停止戒治，所餘戒治期間付
    保護管束，保護管束期間自90年3月3日起至同年6月7日止。
    復因施用第二級毒品案件，經本院於91年6月27日以91年度
    毒聲字第651號裁定令入戒治處所施以強制戒治。於92年9月
    30日執行完畢，同年10月1日釋放。有臺灣高等法院被告前
    案紀錄表、臺灣新竹地方法院檢察署刑案資料查註紀錄表各
    1 件在卷可按。可知被告在此之前業已違犯毒品危害防制條
    例第10條之罪，則被告經過上開強制戒治之執行完畢釋放後
    5 年內，再犯本件施用毒品之犯行，依毒品危害防制條例第
    23 條第2項之規定，本院自應予以審理。是以，本案事證明
    確，應依法論科。
四、核被告甲○○所為係犯毒品危害防制條例第10條第2項施用
    第二級毒品罪。又被告前於89年間因違反毒品危害防制條例
    案件，經本院以89年度竹簡字第313號判決判處有期徒刑4月
    確定，並諭知易科罰金之折算標準，於90年6月29日執行完
    畢。復因違反毒品危害防制條例案件，經本院以90年度易字
    第771號判決判處有期徒刑9月確定。再因違反毒品危害防制
    條例案件，經本院以91年度訴字第456號判決判處有期徒刑8
    月確定，以上二罪經本院92年度聲字第758號裁定應執行有
    期徒刑1年3月確定，於92年10月1日入監執行，於93年11月
    29日縮刑期滿執行完畢。有臺灣高等法院被告前案紀錄表1
    紙在卷可稽，其受有期徒刑執行完畢，5年內再犯本件最重
    本刑為有期徒刑以上之罪，為累犯，應依刑法第47條規定加
    重其刑。爰審酌被告前已經觀察勒戒及強制戒治之處分而仍
    無法杜絕施用毒品，無視於毒品對於自身健康之戕害。惟施
    用毒品係自戕行為，犯罪手段平和，亦未因此而危害他人，
    所生損害有限；其於犯後坦承犯行，態度良好，並參以施用
    毒品者均有相當程度之成癮性及心理依賴，其犯罪心態與一
    般刑事犯罪之本質並不相同，應側重以適當之醫學治療及心
    理矯治處遇為宜等一切情狀，量處如主文所示之刑，並諭知
    易科罰金之折算標準。
五、據上論斷，應依刑事訴訟法第273條之1、第299條第1項前段
    ，毒品危害防制條例第10條第2項，刑法第11條、第47條、
    第41條第1項前段，罰金罰鍰提高標準條例第2條，判決如主
    文。
本案經檢察官邱巧寧到庭執行職務。
中　　華　　民　　國　　94　　年　　11　　月　　29　　日
                  刑事第二庭    法　官　方鴻愷
以上正本證明與原本無異。
如不服本判決，應於送達後10日內，向本院提出上訴狀。
中　　華　　民　　國　　94　　年　　11　　月　　29　　日
                                書記官  吳美雲
附錄本案論罪科刑法條全文：
毒品危害防制條例第10條
施用第一級毒品者，處六月以上五年以下有期徒刑。
施用第二級毒品者，處三年以下有期徒刑。
